臺灣高等法院高雄分院刑事判決　　　　 96年度上易字第739號
上　訴　人　臺灣高雄地方法院檢察署檢察官
被　　　告　甲○○
　　　　　　　　　　號
上列上訴人因被告恐嚇等案件，不服臺灣高雄地方法院96年度易
字第76號中華民國96年6 月4 日第一審判決（起訴案號：臺灣高
雄地方法院檢察署95年度偵字第30588 號），提起上訴，本院判
決如下：
    主  文
原判決撤銷。
甲○○犯恐嚇危害安全罪，處有期徒刑肆月，減為有期徒刑貳月
，如易科罰金，以新臺幣壹仟元折算壹日；扣案之剖椰刀壹支沒
收。又犯毀損他人物品罪，處拘役拾日，減為拘役拾伍日，如
易科罰金，以新臺幣壹仟元折算壹日；同上扣案之剖椰刀壹支沒
收。
    事  實
一、甲○○受僱於柯炎宗從事剖椰子工作，柯炎宗與乙○○係鄰
    居關係。甲○○因乙○○未於民國（下同）95年11月9 日出
    席柯炎宗與乙○○前因停車問題發生傷害事件糾紛之鄉公所
    調解委員會，同日晚間8 時31分許，於飲酒後前往址設高雄
    縣路竹鄉○○路97號乙○○所開設之「東京書坊」，先持鐵
    尺敲打店內書本質問乙○○為何不參加調解，且否認破壞其
    車子，因乙○○對其質問不加理會，憤而持鐵尺欲毆打坐在
    櫃台內之乙○○，但因乙○○閃躲未能得逞，僅將店內書本
    翻倒，嗣因甲○○一時找不到鐵尺，復返回工作處所取出剖
    椰刀，於同日晚間8 時33分許，再次前往上開「東京書坊」
    ，基於毀損之故意，持剖椰刀揮砍櫃台桌子及置放其上之液
    晶電腦螢幕與茶具等物品，致茶具破裂流出茶水浸漬店內書
    籍，毀損上開物品。又另行起意，基於恐嚇之犯意，對乙○
    ○恫稱「乎你死！」，後持剖椰刀對乙○○揮砍，致乙○○
    心生畏懼在店內逃竄後又逃出屋外，甲○○隨即亦持刀追出
    ，在追趕的過程又對乙○○大聲恫嚇「你麥走！」、「你不
    要回來，你回來就砍死你！」等語，致乙○○心生畏懼，逃
    到隔壁碗粿攤旁打電話報警，警方據報前往處理後，當場查
    獲甲○○，並扣得甲○○所有供犯罪所用之剖椰刀各1 把，
    始悉前情。
二、案經乙○○訴請高雄縣政府警察局湖內分局報請臺灣高雄地
    方法院檢察署檢察官偵查起訴。。
    理  由
一、關於證據能力部分：
（一）按被告以外之人於偵查中向檢察官所為陳述，除顯有不可
      信之情況者外，得為證據，刑事訴訟法第159 條之1 第2
      項定有明文。偵查中對被告以外之人（包括證人、鑑定人
      、告訴人、被害人及共同被告等）所為之偵查筆錄，或被
      告以外之人向檢察官所提之書面陳述，性質上均屬傳聞證
      據。惟現階段刑事訴訟法規定檢察官代表國家偵查犯罪、
      實施公訴，依法其有訊問被告、證人及鑑定人之權，證人
      、鑑定人且須具結，而實務運作時，檢察官偵查中向被告
      以外之人所取得之陳述，原則上均能遵守法律規定，不致
      違法取供，其可信度極高，職是，被告以外之人前於偵查
      中已具結而為證述，除反對該項供述得具有證據能力之一
      方，已釋明「顯有不可信之情況」之理由外，不宜以該證
      人未能於審判中接受他造之反對詰問為由，即遽指該證人
      於偵查中之陳述不具證據能力。本件證人乙○○、張秋月
      於偵查中具結後之陳述，其等未曾提及檢察官在偵查時有
      不法取供之情形，依上說明，其等於偵查中之證言自均具
      有證據能力。
（二）按被告以外之人（包括證人、鑑定人、告訴人、被害人及
      共同被告等）於審判外之陳述雖不符刑事訴訟法第159 條
      之1 至之4 等四條之規定，而經當事人於審判程序同意作
      為證據，法院審酌該言詞陳述或書面陳述作成時之情況，
      認為適當者，亦得為證據；當事人、代理人或辯護人於法
      院調查證據時，知有刑事訴訟法第159 條第1項 不得為證
      據之情形，而未於言詞辯論終結前聲明異議者，視為有前
      項之同意，同法第159 條之5 定有明文。立法意旨在於傳
      聞證據未經當事人之反對詰問予以核實，原則上先予排除
      。惟若當事人已放棄反對詰問權，於審判程序中表明同意
      該等傳聞證據可作為證據；或於言詞辯論終結前未聲明異
      議，基於尊重當事人對傳聞證據之處分權，及證據資料愈
      豐富，愈有助於真實發見之理念，且強化言詞辯論主義，
      使訴訟程序得以順暢進行，上開傳聞證據亦均具有證據能
      力。本案被害人乙○○、證人張秋月、柯炎宗於警詢時之
      陳述，扣案剖椰子刀1 支、現場照片12張及監視錄影光碟
      翻拍照片7 張，檢察官及被告於言詞辯論終結前未聲明異
      議，基於上開規定，有證據能力。
二、上揭事實，業據被害人乙○○、證人張秋月於警詢陳述、偵
    查中證述及證人柯炎宗於警詢陳述在卷，復有扣案剖椰子刀
    1 支、現場照片12張及監視錄影光碟翻拍照片7 張在卷可稽
    ，被告甲○○除否認有對被害人揚言「乎你死！」，其餘均
    坦承不諱；惟查，證人及被害人乙○○指證情節始終一致，
    參以被告亦不否認在同一地點有持剖椰刀，對被害人恫嚇「
    你麥走！」、「你不要回來，你回來就砍死你！」等語，被
    害人實無必要再誇大其詞，足見被告此部分所辯係圖減輕刑
    責之飾詞，不足採信。本件事證明確，被告之犯行均堪以認
    定，應依法論科。
三、核被告所為，係犯刑法第305 條之恐嚇危害安全罪及同法第
    354 條之毀損器物罪。其於95年11月9 日之密接時間內，在
    同一地點數次持剖椰刀，並以「乎你死！」「你麥走！」、
    「你不要回來，你回來就砍死你！」等語對乙○○為恐嚇之
    行為，係基於同一恐嚇犯意下之接續行為，應只論以一罪。
    又所犯上開恐嚇危害安全、毀損器物2 罪間，犯意各別，行
    為互殊，應予分論併罰。又被告所犯罪時間均在中華民國九
    十六年罪犯減刑條例所定減刑基準日即96年4 月24日之前，
    所犯罪名均合於減刑規定，爰依該條例第2 條第1 項第3 款
    規定減其宣告刑刑期二分之一，並諭知易科罰金之折算標準
    。
四、原審以被告罪證明確論處罪刑，固非無見。惟查，被告持刀
    恐嚇被害人，危險性極高，稍一失控，可能危害被害人之生
    命及身體之安全，原審就被告所犯恐嚇危害安全罪部分，僅
    量處拘役40日，顯屬輕縱。檢察官就被告所犯毀損罪部分，
    以原審量處拘役30日，認為過輕，雖無理由，但認原審就被
    告所犯恐嚇危害安全罪部分量刑過輕，則為有理由；且有如
    前述，被告所犯上開二罪，犯罪時間未及適用中華民國九十
    六年罪犯減刑條例規定予以減刑，亦有未當，自應將原審判
    決撤銷改判。爰審酌被告因不滿被害人未出席與柯炎宗間因
    停車糾紛之鄉公所調解委員會，即起意毀損、恐嚇之犯罪動
    機，恐嚇危害安全之情節非輕，對被害人所有權之侵害，及
    其犯罪後之態度等一切情狀，各量處如主文所示之宣告刑，
    並均依中華民國九十六年罪犯減刑條例第2 條第1 項第3 款
    規定，減其宣告刑刑期二分之一，並均諭知易科罰金之折算
    標準。另扣案之剖椰刀1 支，係被告所有供毀損及恐嚇危害
    安全罪所用之物，業據被告供明在卷（見警卷），爰依刑法
    第38條第1 項第2 款之規定宣告沒收。又扣案之鐵尺係被告
    持之欲毆打被害人所用，惟因被害人閃躲未能得逞，並非本
    案用以毀損被害人上開物品或用以恐嚇被害人之物，自不能
    併予沒收，附此敘明。
據上論斷，應依刑事訴訟法第369 條第1 項前段、第364 條、第
299 條第1 項前段，刑法第305 條、第354 條、第38條第1 項第
第2 款、第41條第1 項前段，刑法施行法第1 條之1 ，中華民國
九十六年罪犯減刑條例第2 條第1 項第3 款、第7 條，判決如主
文。
本案經檢察官彭南雄到庭執行職務。
中　　華　　民　　國　　96　　年　　10　　月　　4 　　日
            刑事第六庭    審判長法  官  王憲義
                                法  官  張盛喜
                                法  官  邱永貴
以上正本證明與原本無異。
不得上訴。
中　　華　　民　　國　　96　　年　　10　　月　　4 　　日
　　　　　　　　　　　　　　　　書記官  唐奇燕
附錄本件判決論罪科刑法條：
中華民國刑法第305條
（恐嚇危害安全罪）
以加害生命、身體、自由、名譽、財產之事，恐嚇他人致生危害
於安全者，處2 年以下有期徒刑、拘役或3 百元以下罰金。
中華民國刑法第354條
（毀損器物罪）
毀棄、損壞前二條以外之他人之物或致令不堪用，足以生損害於
公眾或他人者，處2 年以下有期徒刑、拘役或5 百元以下罰金。
